臺灣臺北地方法院刑事判決　
                                    110年度簡上字第69號
上  訴  人  
即  被  告    鄧志弘

                      住新北市○○區○○路0段000巷0弄00    號0樓
上列上訴人即被告因妨害自由案件，不服本院110年度簡字第285
號中華民國110年2月18日第一審簡易判決提起上訴（聲請案號：
臺灣臺北地方檢察署110年度偵字第3026號），本院管轄之第二
審合議庭，判決如下：
    主  文
上訴駁回。
    事實及理由
一、本案經本院審理結果，認第一審簡易判決認事用法（除累犯
    部分誤認，誤載應予更正外，詳如後述）及量刑均無不當，
    並引用如附件第一審判決書記載之事實、證據及理由（詳如
    附件）。
二、上訴意旨略以：其已坦承犯罪，並已得被害人林姣玲原諒，
    故提起上訴，請求減輕刑度云云。惟查：被告甲○○對於涉犯
    上開事實業已於偵查、審理時坦承不諱，核與被害人即告訴
    人林姣玲指訴情節相符，並有臺灣臺中地方法院民事暫時保
    護令、恐嚇簡訊截圖，新北市政府警察局新店分局保護令執
    行表（偵卷第25至28、29至39、41至43、45頁）、家庭暴力
    通報表各1份在卷可稽，互核相符，事證明確，其犯行堪以
    認定。雖被告以卷附聲請撤回告訴狀（偵卷第83至87頁）謂
    告訴人已原諒其之犯行，因請求減輕其刑云。然查：被告所
    犯本件罪名，非屬告訴乃論之罪，無法撤回告訴，且告訴人
    於110年5月4日就書記官奉命電話詢其「是否確實撤回本件
    告訴？與被告間和解情形暨本案如何判決，有何意見？」答
    以：「當初以為被告會改過所以才撤回本件告訴，但是最近
    被告又開始打我，我已經躲到不知要躲去哪裡，我也不敢到
    庭，且到目前為止被告沒有賠償過我，希望被告可以進去關
    。」等語，有本院公務電話紀錄，附卷可憑（本院卷一第10
    1頁）足證告訴人並未原諒被告，被告亦乏悔意，所辯顯係
    飾卸之詞，不足採信。
三、核被告所為，係犯刑法第305條之恐嚇危害安全罪及家庭暴
    力防治法第61條第2項之違反保護令罪。被告以1行為同時觸
    犯上開2罪名，為想像競合犯，應從一重之家庭暴力防治法
    第61條第2項之罪處斷。原審因據以判處被告有期徒刑四月
    並諭知易科罰金之折算標準，認事用法並無不合，量刑亦屬
    妥適，上訴論旨以其坦承犯罪，已得告訴人原諒，請求減輕
    刑度云云，要無理由，自應予以駁回，至被告前因多次犯竊
    盜等罪，經判處定應執行有期徒刑10年4月，於107年9月10
    號縮刑假釋出監，應於110年8月28日縮刑期滿執行完畢，有
    臺灣高等法院被告前案記錄表在卷可佐，亦為被告所是認（
    見本院卷一第79頁、80頁），故其犯本件尚非累犯。原審固
    因誤載被告於106年6月2日執行完畢及犯本件係累犯，惟因
    其參諸大法官會議釋字第775號解釋意旨不予加重其刑，故
    其此之誤認、誤載並未對被告不利，惟既有此錯誤自應予更
    正，即就原判決主文及事實及理由，關於如上累犯之誤載，
    均應予以刪除、更正。
四、被告經合法傳喚，無正當理由不到場，爰不待其陳述逕行判
    決。
五、依刑事訴訟法第455條之1第1項、第3項，第368條、第373條
    、第371條判決如主文。
本案經檢察官林婉儀到庭執行職務。
中　　華　　民　　國　　110 　年　　10　　月　　8 　　日
　　　　　　　　　刑事第十二庭    審判長法  官  林尙諭
             　　　　　　　　   　      法  官  王令冠
                　　　　　　　　    　  法  官  李英豪
上正本證明與原本無異。
不得上訴。
                                        書記官  李璁潁
中　　華　　民　　國　　110 　年　　10　　月　　8 　　日
附件：
　　  　臺灣臺北地方法院刑事簡易判決
110年度簡字第285號
聲　請　人　臺灣臺北地方檢察署檢察官
被　　　告　甲○○　男　(民國00年0月0日生)
　　　　　　　　　　身分證統一編號：Z000000000號
　　　　　　　　　　住新北市○○區○○路0段000巷0弄00號4
　　　　　　　　　　　樓
　　　　　　　　　　居臺北市○○區○○街00號之1
上列被告因妨害自由等案件，經檢察官聲請以簡易判決處刑（11
0年度偵字第3026號），本院判決如下：
    主  文
甲○○犯家庭暴力防治法第61條第2項之違反保護令罪，累犯，處
有期徒刑肆月，如易科罰金，以新臺幣壹仟元折算壹日。
    事實及理由
一、本件犯罪事實及證據，均引用檢察官聲請簡易判決處刑書所
    載。
二、核被告所為，係犯刑法第305條之恐嚇危害安全罪及家庭暴
    力防治法第61條第2項之違反保護令罪。被告以1行為同時觸
    犯上開2罪名，為想像競合犯，應從一重之家庭暴力防治法
    第61條第2項之罪處斷。被告前因多次竊盜案件，經判處應
    執行有期徒刑10年4月確定，於106年6月2日執行完畢，有臺
    灣高等法院被告前案紀錄表可稽，被告於前案有期徒刑執行
    完畢後，5年內再犯本件有期徒刑以上刑之罪，雖為累犯，
    然因上開前案紀錄與本件所犯罪質不同，參酌大法官會議釋
    字第775號解釋意旨，就本件所犯不予依累犯規定加重其刑
    。
三、依刑事訴訟法第449條第1項前段、第3項、第454條第2項，
    家庭暴力防治法第61條第2項、刑法第11條前段、第305條、
    第55條、第47條第1項、第41條第1項前段，刑法施行法第1
    條之1第1項，逕以簡易判決處刑如主文。
中　　華　　民　　國　　110　　年　　2　　月　　18　　日
                  刑事第二庭    法　官　曾正龍
上正本證明與原本無異。 
如不服本判決應於收受送達後20日內向本院提出上訴書狀，並應
敘述具體理由；其未敘述上訴理由者，應於上訴期間屆滿後20日
內向本院補提理由書（均須按他造當事人之人數附繕本）「切勿
逕送上級法院」。告訴人或被害人如對於本判決不服者，應具備
理由請求檢察官上訴，其上訴期間之計算係以檢察官收受判決正
本之日期為準。 
                                書記官  黃馨慧
中　　華　　民　　國　　110 　年　　2 　　月　　19　　日
附錄本案論罪科刑法條：
中華民國刑法第305條
以加害生命、身體、自由、名譽、財產之事恐嚇他人，致生危害
於安全者，處2年以下有期徒刑、拘役或9千元以下罰金。

家庭暴力防治法第61條
違反法院依第14條第1項、第16條第3項所為之下列裁定者，為本
法所稱違反保護令罪，處3年以下有期徒刑、拘役或科或併科新
臺幣10萬元以下罰金：
一、禁止實施家庭暴力。
二、禁止騷擾、接觸、跟蹤、通話、通信或其他非必要之聯絡行
    為。
三、遷出住居所。
四、遠離住居所、工作場所、學校或其他特定場所。
五、完成加害人處遇計畫。

附件：
臺灣臺北地方檢察署檢察官聲請簡易判決處刑書　
                                     110年度偵字第3026號
　　被　　　告　甲○○　男　38歲（民國00年0月0日生）
　　　　　　　　　　　　住新北市○○區○○路0段000巷0弄0
　　　　　　　　　　　　　0號4樓
　　　　　　　　　　　　居臺北市○○區○○街00號之1
　　　　　　　　　　　　國民身分證統一編號：Z000000000號
上列被告因妨害自由等案件，業經偵查終結，認為宜聲請以簡易
判決處刑，茲將犯罪事實及證據並所犯法條分敘如下：　
　　　犯罪事實
一、甲○○與林姣玲為具有家庭暴力防治法第3條第二項之前同居
    男女朋友關係，明知其業經臺灣臺中地方法院於民國109年7
    月31日核發109年度司暫家護字第1421號民事暫時保護令，
    今其不得對林姣玲為任何身體或精神上不法侵害之行為，且
    不得對林姣玲為騷擾、接觸等行為，竟基於違反上開民事暫
    時保護令、恐嚇危害安全之犯意，於109年10月10日14時23
    分許，在臺北市○○區○○街00號之1店面，以其所有之手機門
    號0000000000電話行動電話傳送簡訊到林姣玲所使用之手機
    門號0000000000行動電話恫稱：「星期二我要證明給妳 我
    要讓你永遠忘不掉甲○○」「星期二不要去勞動 我大約下午
    到台中霧峰開庭 我不去了 交通大隊我也不去了」..「引爆
    我自己給你看 」等騷擾言論，及傳送網購土製炸彈之新聞
    及類似子彈之相片予林姣玲，再以「東西全都到了」「可以
    去查這盒是什麼東西」、「黑色火藻」、「星期二我 會等
    你來」等語，以此方式加害人生命、身體安全言論，對林姣
    玲實施精神上之不法侵害，致使其心生畏懼，而致生危害於
    安全。
二、案經林姣玲訴由新北市政府警察局新店分局報告偵辦。
　　　證據並所犯法條
一、上揭犯罪事實，業據被告坦承不諱，核與告訴人林姣玲指述
    情節相符，並有臺灣臺中地方法院民事暫時保護令影本、恐
    嚇簡訊截圖、家庭暴力通報表各1份在卷可資佐證，事證明
    確，被告犯嫌已堪認定。
二、核被告所為，係犯刑法第305條恐嚇罪、家庭暴力防治法第6
    1條第2項達反保護令等罪嫌，兩罪間有刑法想像競合犯關係
    ，請依刑法第55條論處。
三、依刑事訴訟法第451條第1項聲請逕以簡易判決處刑。　　　
　　此　　致
臺灣臺北地方法院
中　　華　　民　　國　　110　 年　 　1　　月　　25  　日
                              檢  察  官  邱  舜  韶
本件正本證明與原本無異
中　　華　　民　　國　  110　 年　   2    月　　3     日
                              書  記  官  陳      昕
本件係依刑事訴訟法簡易程序辦理，法院簡易庭得不傳喚被告、
輔佐人、告訴人、告發人等出庭即以簡易判決處刑；被告、被害
人、告訴人等對告訴乃論案件如已達成民事和解而要撤回告訴或
對非告訴乃論案件認有受傳喚到庭陳述意見之必要時，請即另以
書狀向簡易法庭陳述或請求傳訊。
附錄本案所犯法條全文
中華民國刑法第305條
以加害生命、身體、自由、名譽、財產之事恐嚇他人，致生危害
於安全者，處 2 年以下有期徒刑、拘役或 9 千元以下罰金。
家庭暴力防治法第61條
違反法院依第 14 條第 1 項、第 16 條第 3 項所為之下列裁定
者，為本法所稱違反保護令罪，處 3 年以下有期徒刑、拘役或
科或併科新臺幣 10 萬元以下罰金：
一、禁止實施家庭暴力。
二、禁止騷擾、接觸、跟蹤、通話、通信或其他非必要之聯絡行
    為。
三、遷出住居所。
四、遠離住居所、工作場所、學校或其他特定場所。
五、完成加害人處遇計畫。